【裁判字號】    97,訴緝,163
【裁判日期】    971028
【裁判案由】    毒品危害防制條例
【裁判全文】
臺灣臺北地方法院刑事判決             97年度訴緝字第163號
公  訴  人  臺灣臺北地方法院檢察署檢察官
被      告  甲○○
上列被告因毒品危害防制條例案件，經檢察官提起公訴（96年度
毒偵字第3247號），因被告於準備程序進行中就被訴事實為有罪
之陳述，且所犯非死刑、無期徒刑、最輕本刑為三年以上有期徒
刑之罪或高等法院管轄第一審案件，經告知簡式審判程序之旨，
並聽取檢察官、被告之意見後，經本院合議庭裁定由受命法官獨
任進行簡式審判程序，本院判決如下：
    主  文
甲○○施用第一級毒品，累犯，處有期徒刑拾月，扣案之針筒參
支，沒收銷燬之；又施用第二級毒品，累犯，處有期徒刑陸月。
應執行有期徒刑壹年貳月。扣案之針筒參支，沒收銷燬之。
    犯罪事實
一、甲○○前於民國91年間因施用毒品案件，於91年6月26日入
    臺灣臺北看守所附設勒戒所觀察勒戒，認無繼續施用傾向，
    於91年7月10日出所，經臺灣臺北地方法院檢察署檢察官以
    91年毒偵字第355號為不起訴處分確定。又甲○○於88年間
    因竊盜案件，經本院以87年少連易字第24號判處有期徒刑7
    月，復經臺灣高等法院以89年少連上易字第5號判處有期徒
    刑7月，緩刑5年，嗣於92年間經本院以92年撤緩字第36號撤
    銷緩刑確定（上稱第一部分）；於94年間因違反毒品危害防
    制條例，經本院以94年訴緝字第166號分別判處有期徒刑6月
    及3月，應執行有期徒刑8月（上稱甲案）；於95年間因違反
    毒品危害防制條例，經本院以94年訴字第1685號分別判處有
    期徒刑9月及5月，應執行有期徒刑1年（上稱乙案），上開
    甲案及乙案各罪經本院以95年聲字第270號裁定定應執行刑
    為有期徒刑1年7月（上稱第二部分），上開第一、二部分經
    送監接續執行，於96年2月15日因縮短刑期假釋出監付保護
    管束，於96年7月6日期滿，未經撤銷假釋，刑期以執行完畢
    論。詎仍不知悔改，基於施用第一級毒品海洛因及第二級毒
    品甲基安非他命之犯意，於96年10月12日下午5時許，在停
    放於臺北市○○區○○街1號前之車牌號碼JY-8781號自小客
    車內，以注射針筒將溶於美娜水之海洛因注入手臂靜脈之方
    式，施用海洛因1次；另於同日下午10時40分許採尿前96小
    時內之某時（不含為警查獲至採尿前之時間），在北新橋涵
    洞附近，施用第二級毒品甲基安非他命，嗣於同日下午10時
    40分許為警在臺北市文山區○○○路○段之北新橋下實施路
    檢盤查而查獲，並扣得甲○○所有已使用過且有海洛因殘留
    之針筒3支。
二、案經臺北市政府警察局文山第二分局報告臺灣臺北地方法院
    檢察署檢察官偵查起訴，甲○○於本院準備程序中就被訴事
    實為有罪之陳述，經告知簡式審判程序之旨，並聽取當事人
    之意見後，經本院合議庭裁定由受命法官獨任進行簡式審判
    程序
    理  由
一、訊據被告甲○○對於上揭犯罪事實坦承不諱，並有臺灣尖端
    先進生技醫藥股份有限公司濫用藥物檢驗報告及臺北市政府
    警察局偵辦毒品案件尿液檢體委驗單各1紙在卷可稽，足認
    被告自白與事實相符，本件事證明確，被告犯行，堪以認定
    ，應予依法論科。
二、核被告所為，係犯毒品危害防制條例第10條第1項施用第一
    級毒品罪及同條第2項施用第二級毒品罪。被告於88年間因
    竊盜案件，經本院以87年少連易字第24號判處有期徒刑7 月
    ，復經臺灣高等法院以89年少連上易字第5號判處有期徒刑7
    月，緩刑5年，嗣於92年間經本院以92年撤緩字第36號撤銷
    緩刑確定（上稱第一部分）；於94年間因違反毒品危害防制
    條例，經本院以94年訴緝字第166號分別判處有期徒刑6月及
    3月，應執行有期徒刑8月（上稱甲案）；於95年間因違反毒
    品危害防制條例，經本院以94年訴字第1685號分別判處有期
    徒刑9月及5月，應執行有期徒刑1年（上稱乙案），上開甲
    案及乙案各罪經本院以95年聲字第270號裁定定應執行刑為
    有期徒刑1年7月（上稱第二部分），上開第一、二部分經送
    監接續執行，於96年2月15日因縮短刑期假釋出監付保護管
    束，於96年7月6日期滿，未經撤銷假釋，刑期以執行完畢論
    ，有臺灣高等法院被告前案紀錄表可稽，其於徒刑執行完畢
    後，5年內故意再犯有期徒刑以上之罪，為累犯，應依刑法
    第47條第1項規定加重其刑二分之一。爰審酌被告已經觀察
    、勒戒之矯治處遇及科刑處分後，仍不知戒除毒癮，復繼續
    沾染毒品惡習，其施用毒品行為對於自身及社會所生危害程
    度非輕，惟犯後坦承犯行，態度尚可等一切情狀，量處如主
    文所示之刑。扣案之針筒3支，因海洛因已附著於針筒，且
    量微非予毀損無法析離，堪認二者無從剝離，應依毒品危害
    防制條例第18條第1項前段宣告沒收銷燬之。
據上論斷，應依刑事訴訟法第273條之1第1項、第299條第1項前
段，毒品危害防制條例第10條第1項、第2項、第18條第1項前段
，刑法第11條、第47條第1項、第51條第5款，判決如主文。
本案經檢察官江貞諭到庭執行職務
中    華    民    國    97    年    10    月    28    日
                  刑事第八庭    法  官  楊蕙芬
以上正本證明與原本無異。
如不服本判決，應於判決送達後10日內，向本院提出上訴狀。
                                書記官  馬正道
中    華    民    國    97    年    10    月    28    日
附錄法條：
毒品危害防制條例第10條
施用第一級毒品者，處 6 月以上 5 年以下有期徒刑。
施用第二級毒品者，處 3 年以下有期徒刑。


司法院資訊處製作；財團法人民間司法改革基金會備份。
